# 求助陈版主及各位：顺流交易相关问题

提问人：han_jian_guang 时间：2012-06-23 10:30:34
1. A持有B30%的股权，长期股权投资采用权益法核算。假设 2011 年发生顺流交易：A销售B商品一批，收入 500 万，成本 300 万，本期B全部对外销售成本 500 万，收入 550 万。B公司 2011 年净利润 1000 万。那么 2011 年末，A公司的账务处理如下： 借：
长期股权投资 1000*30%=300 贷：投资收益 300 假设A需要编制合并报表，那么就上述已实现的内部交易损益在A公司的合并报表层面不需做任何调整。
在母子公司存在内部交易，并且当期均实现销售的情况下，其抵消分录为： 借：营业收入 贷：营业成本 不做上述类似抵消的原因是否为：B公司不在A的合并范围之内，因此拟抵消的营业成本无法抵消？当期不存在未实现内部交易损益，对A公司集团（包括A及其子公司）来说，对B销售与对其他无关联第三方没有区别，因为已经通过投资收益恰当反映了。

回答人：chenyiwei
可以这样理解。本案例中期末并不存在内部交易未实现损益。 严格来说，基于“单行合并”的观点，应按按比例（ 30 ％）抵销收入 150万和成本 90 万，相应贷记投资收益 60 万。但在实务中很少有这样处理的。